ACORDAO-COMPLETO-2544397

ACÓRDÃO 6087/2022 ATA 35/2022 - SEGUNDA CÂMARA

VISTOS, relatados e discutidos estes autos de concessão de aposentadoria de Magaly Vasconcelos Arantes de Lima, vinculada ao Instituto Nacional do Seguro Social, submetido, para fins de registro, à apreciação do Tribunal de Contas da União;
ACORDAM os Ministros do Tribunal de Contas da União, reunidos em Sessão da Segunda Câmara, diante das razões expostas pelo Relator, com fundamento no art. 71, inciso III, da Constituição Federal; no art. 1º, inciso V, e art. 39, inciso II, da Lei 8.443/1992 e no art. 260 do Regimento Interno do Tribunal de Contas da União, em:
9.1. Considerar ilegal o ato de Aposentadoria de Magaly Vasconcelos Arantes de Lima, negando-lhe o respectivo registro;
9.2. dispensar o ressarcimento das quantias indevidamente recebidas de boa-fé, consoante o disposto no Enunciado 106 da Súmula de Jurisprudência deste Tribunal;
9.3. determinar ao Instituto Nacional do Seguro Social, com fulcro no art. 262, caput, do Regimento Interno deste Tribunal, que:
9.3.1. no prazo de quinze dias contados da ciência deste Acórdão, faça cessar o pagamento das parcelas ora impugnadas, sob pena de responsabilidade solidária da autoridade administrativa omissa;
9.3.2. emita novo ato de aposentadoria, livre da irregularidade apontada, disponibilizandoo a este Tribunal, por meio do Sistema e-Pessoal, nos termos e prazos fixados na IN-TCU 78/2018;
9.3.3. dê ciência, no prazo de quinze dias, contados da notificação, do inteiro teor desta deliberação a interessada, alertando-a de que o efeito suspensivo proveniente da interposição de eventuais recursos junto ao TCU não a exime da devolução dos valores percebidos indevidamente, caso o recurso não seja provido;
9.3.4. no prazo de trinta dias contados da ciência desta deliberação pela unidade jurisdicionada, disponibilize a este Tribunal, por meio do Sistema e-Pessoal, comprovantes da data em que a interessada tomou conhecimento deste Acórdão; 
9.4. dar ciência deste Acórdão ao órgão responsável pela concessão, informando que o teor integral da deliberação poderá ser obtido no endereço eletrônico www.tcu.gov.br/acordaos.

Ato de aposentadoria de Magaly Vasconcelos Arantes de Lima do Instituto Nacional do Seguro Social.

Segunda Câmara

Instituto Nacional do Seguro Social.

3. Interessados/Responsáveis:
3.1. Interessado: Magaly Vasconcelos Arantes de Lima (XXX.044.474-XX).

13.1. Ministros presentes: Bruno Dantas (Presidente), Aroldo Cedraz e Antonio Anastasia (Relator).
13.2. Ministro-Substituto convocado: Marcos Bemquerer Costa.

ANTONIO ANASTASIA

Inicialmente, reproduzo a instrução da Secretaria de Fiscalização de Integridade de Atos e Pagamentos de Pessoal e de Benefícios Sociais - Sefip (peça 5) , que contou com o endosso do corpo diretivo da unidade técnica e do Ministério Público de Contas (peças 6 e 8) .
"INTRODUÇÃO
Trata-se de ato de aposentadoria, submetido, para fins de registro, à apreciação do Tribunal de Contas da União (TCU) , de acordo com o art. 71, inciso III, da Constituição Federal.  O ato foi cadastrado e disponibilizado ao TCU por intermédio do Sistema e-Pessoal, na forma do art. 2º e 4º da Instrução Normativa TCU 78/2018.
O ato desse processo pertence às seguintes unidades:
Unidade emissora: Instituto Nacional do Seguro Social.
Unidade cadastradora:  Instituto Nacional do Seguro Social.
Subunidade cadastradora: Gerência Executiva - Distrito Federal/DF.
EXAME TÉCNICO
Procedimentos aplicados
Os procedimentos para exame, apreciação e registro de atos de pessoal encontram-se estabelecidos na Instrução Normativa TCU 78/2018 e na Resolução TCU 206/2007. Essas normas dispõem que os atos de pessoal disponibilizados por meio do e-Pessoal devem ser submetidos previamente a críticas automatizadas, com base em parâmetros predefinidos.
As críticas das informações cadastradas na etapa de coleta do ato foram elaboradas e validadas levando-se em conta as peculiaridades de cada ato. Os itens verificados nessa etapa são inerentes a dados cadastrais, fundamentos legais, mapa de tempo, ficha financeira, assim como eventuais ocorrências de acumulação. Trata-se de verificações abrangentes, minuciosas e precisas e sem a necessidade de ação humana e, portanto, menos suscetível a falhas. As críticas aplicadas estão discriminadas no sistema, no Menu e-Pessoal, opção "Crítica", que podem ser acessadas mediante concessão de perfil específico a servidores do TCU responsáveis pela análise.
Além das críticas automatizadas, há verificação humana adicional no caso de haver alertas do sistema ou informações não formatadas, como esclarecimentos do gestor ou do controle interno.  
As críticas também consideram os registros do Sistema Integrado de Administração de Recursos Humanos (Siape) . O Siape disponibiliza informações atualizadas sobre as parcelas que integram os proventos, diferentemente, portanto, do e-Pessoal, que informa as parcelas no momento do registro do ato. 
Essa confrontação com o Siape fornece uma visão atual e verdadeira da situação, o que permite descaracterizar irregularidades e inconsistências que, embora constantes do e-Pessoal, já foram corrigidas.
As verificações detectadas no ato encontram-se discriminadas na aba de pendências do ato no sistema e-Pessoal, bem como no espelho do ato contemplado por esta instrução.
Exame das Constatações
Ato: 79983/2020 - Inicial - Interessado (a) : MAGALY VASCONCELOS ARANTES DE LIMA - CPF: XXX.044.474-XX
Parecer do Controle Interno: considerar o ato Legal.
Constatações e análises: 
1.1.1. Houve o registro de pelo menos uma rubrica com 'Denominação para análise pelo TCU = Decisão judicial (10288 - DECISAO JUDICIAL N TRAN JUG AT (Decisão judicial - Outros) - R$ 1.256,00) .
Justificativa do Gestor de Pessoal: Não há. Verificação efetuada no âmbito do TCU.
Análise do Controle Interno:  Não há. Verificação efetuada no âmbito do TCU.
Análise da Equipe Técnica: Ilegal
Observa-se no ato em tela que a interessada Magaly Vasconcelos Arantes de Lima percebe rubrica judicial em seus proventos no valor de R$ 1.246,00 (contracheque de março de 2022 e disponível no espelho do ato em apreciação) . A vantagem é paga em atenção a decisão judicial (sem trânsito em julgado) prolatada na ação 0070710-74.2014.4.01.01.3400 pela Justiça Federal da 1ª. Região. A ação encontra-se ainda em andamento no juízo de primeira instância.
A ação proposta pela inativa teve o objetivo de restabelecer o pagamento da parcela individual da Gratificação de Desempenho de Atividade do Seguro Social ¿ GDASS, instituída pela Lei 10.855/2004. A parcela foi suprimida da remuneração da interessada em 2012 sob o argumento de que a interessada foi cedida à Agência Nacional de Águas (ANA) . A então servidora ativa foi requisitada pela ANA para exercer Cargo Comissionado Técnico V, equivalente ao DAS-5. Segundo o INSS, a inativa não faria jus à percepção da parcela individual da GDASS por encontrar-se cedida.
O pedido da inativa foi julgado procedente e a sentença prolatada nos seguintes termos:
 (...) 
Ante o exposto, resolvo o mérito da presente ação, na forma dos artigos 355 c.c 487, I, CPC, em face do que JULGO PROCEDENTES OS PEDIDOS formulados na inicial para reconhecer o direito da autora à percepção da gratificação denominada GDASS, nos moldes em que vinha recebendo antes do decote ilegal promovido pelo Réu, confirmando os efeitos da decisão de antecipação de tutela anteriormente deferida para restabelecer no vencimento mensal da autora a parcela individual do GDASS; com efeito, resta indevida a cobrança do INSS feito à autora do valor de R$ 47.005,08 referente a parcelas já percebidas; condeno o INSS ao pagamento a autora dos valores apurados no processo administrativo nº 37284.00114/2010-12 no valor de R$ 5.346,00, ante o reconhecimento de que a servidora faz jus ao direito lá discutido.
 (...) 
Observa-se que a interessada passou a condição de inativa em 1/7/2019. Deste modo, a GDASS passou a ser calculada com fundamento no art. 16 da Lei 10.855/2004 com a redação dada pelas Leis 11.501/2007 e 11.907/2009, nos seguintes termos:
Art. 16. Para fins de incorporação da GDASS aos proventos de aposentadoria ou às pensões relativos a servidores da Carreira do Seguro Social, serão adotados os seguintes critérios: (Redação dada pela Lei nº 11.501, de 2007) 
I - para as aposentadorias concedidas e pensões instituídas até 19 de fevereiro de 2004, a gratificação a que se refere o caput deste artigo será paga aos aposentados e pensionistas: (Redação dada pela Lei nº 11.907, de 2009) 
a) a partir de 1º de julho de 2008, em valor correspondente a 40 (quarenta) pontos; e (Incluído pela Lei nº 11.907, de 2009) 
b) a partir de 1º de julho de 2009, em valor correspondente a 50 (cinqüenta) pontos. (Incluído pela Lei nº 11.907, de 2009) 
II - para as aposentadorias concedidas e pensões instituídas após 19 de fevereiro de 2004: (Redação dada pela Lei nº 11.501, de 2007) 
a) quando o servidor que deu origem à aposentadoria ou à pensão enquadrar-se no disposto nos arts. 3º e 6º da Emenda Constitucional nº 41, de 19 de dezembro de 2003, e no art. 3º da Emenda Constitucional nº 47, de 5 de julho de 2005, aplicar-se-á o constante das alíneas a e b do inciso I do caput deste artigo; (Redação dada pela Lei nº 11.907, de 2009) 
b) aos demais aplicar-se-á, para fins de cálculo das aposentadorias e pensões, o disposto na Lei nº 10.887, de 18 de junho de 2004. (Incluído pela Lei nº 11.501, de 2007) 
A interessada aposentou-se com fundamento no art. 3º da Emenda Constitucional 47/2005, conforme o ato em apreço. Por conseguinte, tem o direito ao pagamento da GDASS no valor de 50 pontos. Entretanto, a Associação Nacional dos Servidores Públicos, da Previdência e da Seguridade Social (ANASPS) obteve decisão judicial (com trânsito em julgado em 26/1/2021) na ação 2008.34.00.012932-0 (também da Justiça Federal da 1ª Região) para alterar o cálculo da GDASS para os inativos e pensionistas. Na oportunidade o Poder Judiciário garantiu aos associados da ANASPS o pagamento da GDASS nos mesmos valores da pontuação institucional dos servidores ativos. Assim, os associados da ANASPS (como a interessada) recebem 80 pontos da GDASS.
A inativa percebe a GDASS no valor de R$ 4.987,20 (março/2022) . Consoante o Anexo VI-A da Lei 10.855/2004, com redação da Lei 13.324/2016, cada ponto para cargos de nível intermediário equivale a R$ 62,34. Logo, a interessada percebe 80 pontos da GDASS. Observa-se, no entanto, que não há qualquer fundamento legal para que os inativos recebam pagamento de parcela individual da GDASS, apenas a parcela institucional (independente da pontuação) .
A interessada percebe a totalidade da avaliação institucional da GDASS e ainda uma vantagem judicial que se refere ao pagamento da parcela individual, a qual só tem direito os servidores ativos. Deste modo, o pagamento da rubrica é irregular e deve ser excluído dos proventos, pois a inativa não possui direito a qualquer parcela individual da GDASS.
Não há também qualquer afronta ao ato jurídico perfeito, à coisa julgada, à segurança jurídica e ao princípio da irredutibilidade salarial, uma vez que houve alteração na situação fática e jurídica da interessada (passagem para a inatividade) , e os efeitos desejados pela ação já se cumpriram (pagamento da parcela individual da GDASS) . As vantagens remuneratórias pagas aos servidores inserem-se no âmbito de uma relação jurídica continuativa, e, assim, a sentença referente a esta relação produz seus efeitos enquanto subsistir a situação fática e jurídica que lhe deu causa.
Deste modo, propõe-se a ilegalidade do ato com a determinação para que a UJ exclua dos proventos da inativa a vantagem judicial irregular.
1.1.2. Existe rubrica (10289 - DECISAO JUDICIAL N TRAN JUG AP (Decisão judicial - Outros) ) nos proventos atuais (Contracheque Siape) classificada com 'Denominação para análise pelo TCU' do tipo 'Decisão judicial'.
Justificativa do Gestor de Pessoal: Não há. Verificação efetuada no âmbito do TCU.
Análise do Controle Interno:  Não há. Verificação efetuada no âmbito do TCU.
Análise da Equipe Técnica: Ilegal
Observa-se no ato em tela que a interessada Magaly Vasconcelos Arantes de Lima percebe rubrica judicial em seus proventos no valor de R$ 1.246,00 (contracheque de março de 2022 e disponível no espelho do ato em apreciação) . A vantagem é paga em atenção a decisão judicial (sem trânsito em julgado) prolatada na ação 0070710-74.2014.4.01.01.3400 pela Justiça Federal da 1ª. Região. A ação encontra-se ainda em andamento no juízo de primeira instância.
A ação proposta pela inativa teve o objetivo de restabelecer o pagamento da parcela individual da Gratificação de Desempenho de Atividade do Seguro Social ¿ GDASS, instituída pela Lei 10.855/2004. A parcela foi suprimida da remuneração da interessada em 2012 sob o argumento de que a interessada foi cedida à Agência Nacional de Águas (ANA) . A então servidora ativa foi requisitada pela ANA para exercer Cargo Comissionado Técnico V, equivalente ao DAS-5. Segundo o INSS, a inativa não faria jus à percepção da parcela individual da GDASS por encontrar-se cedida.
O pedido da inativa foi julgado procedente e a sentença prolatada nos seguintes termos:
 (...) 
Ante o exposto, resolvo o mérito da presente ação, na forma dos artigos 355 c.c 487, I, CPC, em face do que JULGO PROCEDENTES OS PEDIDOS formulados na inicial para reconhecer o direito da autora à percepção da gratificação denominada GDASS, nos moldes em que vinha recebendo antes do decote ilegal promovido pelo Réu, confirmando os efeitos da decisão de antecipação de tutela anteriormente deferida para restabelecer no vencimento mensal da autora a parcela individual do GDASS; com efeito, resta indevida a cobrança do INSS feito à autora do valor de R$ 47.005,08 referente a parcelas já percebidas; condeno o INSS ao pagamento a autora dos valores apurados no processo administrativo nº 37284.00114/2010-12 no valor de R$ 5.346,00, ante o reconhecimento de que a servidora faz jus ao direito lá discutido.
 (...) 
Observa-se que a interessada passou a condição de inativa em 1/7/2019. Deste modo, a GDASS passou a ser calculada com fundamento no art. 16 da Lei 10.855/2004 com a redação dada pelas Leis 11.501/2007 e 11.907/2009, nos seguintes termos:
Art. 16. Para fins de incorporação da GDASS aos proventos de aposentadoria ou às pensões relativos a servidores da Carreira do Seguro Social, serão adotados os seguintes critérios: (Redação dada pela Lei nº 11.501, de 2007) 
I - para as aposentadorias concedidas e pensões instituídas até 19 de fevereiro de 2004, a gratificação a que se refere o caput deste artigo será paga aos aposentados e pensionistas: (Redação dada pela Lei nº 11.907, de 2009) 
a) a partir de 1º de julho de 2008, em valor correspondente a 40 (quarenta) pontos; e (Incluído pela Lei nº 11.907, de 2009) 
b) a partir de 1º de julho de 2009, em valor correspondente a 50 (cinqüenta) pontos. (Incluído pela Lei nº 11.907, de 2009) 
II - para as aposentadorias concedidas e pensões instituídas após 19 de fevereiro de 2004: (Redação dada pela Lei nº 11.501, de 2007) 
a) quando o servidor que deu origem à aposentadoria ou à pensão enquadrar-se no disposto nos arts. 3º e 6º da Emenda Constitucional nº 41, de 19 de dezembro de 2003, e no art. 3º da Emenda Constitucional nº 47, de 5 de julho de 2005, aplicar-se-á o constante das alíneas a e b do inciso I do caput deste artigo; (Redação dada pela Lei nº 11.907, de 2009) 
b) aos demais aplicar-se-á, para fins de cálculo das aposentadorias e pensões, o disposto na Lei nº 10.887, de 18 de junho de 2004. (Incluído pela Lei nº 11.501, de 2007) 
A interessada aposentou-se com fundamento no art. 3º da Emenda Constitucional 47/2005, conforme o ato em apreço. Por conseguinte, tem o direito ao pagamento da GDASS no valor de 50 pontos. Entretanto, a Associação Nacional dos Servidores Públicos, da Previdência e da Seguridade Social (ANASPS) obteve decisão judicial (com trânsito em julgado em 26/1/2021) na ação 2008.34.00.012932-0 (também da Justiça Federal da 1ª Região) para alterar o cálculo da GDASS para os inativos e pensionistas. Na oportunidade o Poder Judiciário garantiu aos associados da ANASPS o pagamento da GDASS nos mesmos valores da pontuação institucional dos servidores ativos. Assim, os associados da ANASPS (como a interessada) recebem 80 pontos da GDASS.
A inativa percebe a GDASS no valor de R$ 4.987,20 (março/2022) . Consoante o Anexo VI-A da Lei 10.855/2004, com redação da Lei 13.324/2016, cada ponto para cargos de nível intermediário equivale a R$ 62,34. Logo, a interessada percebe 80 pontos da GDASS. Observa-se, no entanto, que não há qualquer fundamento legal para que os inativos recebam pagamento de parcela individual da GDASS, apenas a parcela institucional (independente da pontuação) .
A interessada percebe a totalidade da avaliação institucional da GDASS e ainda uma vantagem judicial que se refere ao pagamento da parcela individual, a qual só tem direito os servidores ativos. Deste modo, o pagamento da rubrica é irregular e deve ser excluído dos proventos, pois a inativa não possui direito a qualquer parcela individual da GDASS.
Não há também qualquer afronta ao ato jurídico perfeito, à coisa julgada, à segurança jurídica e ao princípio da irredutibilidade salarial, uma vez que houve alteração na situação fática e jurídica da interessada (passagem para a inatividade) , e os efeitos desejados pela ação já se cumpriram (pagamento da parcela individual da GDASS) . As vantagens remuneratórias pagas aos servidores inserem-se no âmbito de uma relação jurídica continuativa, e, assim, a sentença referente a esta relação produz seus efeitos enquanto subsistir a situação fática e jurídica que lhe deu causa.
Deste modo, propõe-se a ilegalidade do ato com a determinação para que a UJ exclua dos proventos da inativa a vantagem judicial irregular.
O quadro resumo de ocorrências e, quando for o caso, o detalhamento da norma legal e da jurisprudência para as inconsistências acima elencadas encontra-se no anexo II dessa instrução. 
Encaminhamento do ato: 
Considerar ILEGAL e recusar registro  do ato de Aposentadoria de MAGALY VASCONCELOS ARANTES DE LIMA do quadro de pessoal do órgão/entidade Instituto Nacional do Seguro Social, com base nos arts. 71, inciso III, da Constituição Federal, 1º, inciso V, e 39, inciso II, da Lei 8.443/1992 e 260, § 1º, do Regimento Interno. 
Com fulcro no art. 262, caput, do Regimento Interno deste Tribunal, determinar ao órgão/entidade Instituto Nacional do Seguro Social que: 
dispense a devolução dos valores indevidamente recebidos de boa-fé até a data da ciência do órgão/entidade Instituto Nacional do Seguro Social, do acórdão que vier a ser proferido, com base no Enunciado 106 da Súmula da Jurisprudência do TCU.
no prazo de trinta dias, contados da ciência da decisão, envie a este Tribunal documentos comprobatórios de que o (a) interessado (a) cujo ato foi impugnado está ciente do julgamento deste Tribunal.
dê ciência, no prazo de quinze dias, contados da notificação, do inteiro teor desta deliberação (a) o interessado (a) , alertando-o (a) de que o efeito suspensivo proveniente da interposição de eventuais recursos junto ao TCU não o (a) exime da devolução dos valores percebidos indevidamente, caso o recurso não seja provido.
promova a exclusão, no prazo 15 (quinze) dias, contados a partir da ciência desta deliberação, sujeitando-se a autoridade administrativa omissa à responsabilidade solidária, da rubrica apontada em face de manifesta ilegalidade, uma vez que o seu pagamento não encontra respaldo na jurisprudência deste Tribunal.
CONCLUSÃO
A abrangência e a profundidade das verificações levadas a efeito fundamentam convicção de que o ato 79983/2020 pode ser apreciado pela ilegalidade, em razão das irregularidades apontadas no item Exame das Constatações desta instrução, que representam afronta à legislação e à jurisprudência de referência
PROPOSTA DE ENCAMINHAMENTO
Ante o exposto, com fundamento no art. 71, inciso III, da Constituição Federal, no art. 1º, inciso V, e art. 39, incisos I e II, da Lei 8.443/1992, no art. 260 do Regimento Interno do Tribunal de Contas da União, propõe-se: 
Considerar ILEGAL e recusar registro  do ato de Aposentadoria de MAGALY VASCONCELOS ARANTES DE LIMA do quadro de pessoal do órgão/entidade Instituto Nacional do Seguro Social, com base nos arts. 71, inciso III, da Constituição Federal, 1º, inciso V, e 39, inciso II, da Lei 8.443/1992 e 260, § 1º, do Regimento Interno.
Com fulcro no art. 262, caput, do Regimento Interno deste Tribunal, determinar ao órgão/entidade Instituto Nacional do Seguro Social que: 
promova a exclusão, no prazo 15 (quinze) dias, contados a partir da ciência desta deliberação, sujeitando-se a autoridade administrativa omissa à responsabilidade solidária, da rubrica apontada em face de manifesta ilegalidade, uma vez que o seu pagamento não encontra respaldo na jurisprudência deste Tribunal.
dê ciência, no prazo de quinze dias, contados da notificação, do inteiro teor desta deliberação (a) o interessado (a) , alertando-o (a) de que o efeito suspensivo proveniente da interposição de eventuais recursos junto ao TCU não o (a) exime da devolução dos valores percebidos indevidamente, caso o recurso não seja provido.
dispense a devolução dos valores indevidamente recebidos de boa-fé até a data da ciência do órgão/entidade Instituto Nacional do Seguro Social, do acórdão que vier a ser proferido, com base no Enunciado 106 da Súmula da Jurisprudência do TCU.
no prazo de trinta dias, contados da ciência da decisão, envie a este Tribunal documentos comprobatórios de que o (a) interessado (a) cujo ato foi impugnado está ciente do julgamento deste Tribunal."
É o Relatório.

não há

Procurador Sergio Ricardo Costa Caribé.

APOSENTADORIA. GDASS. INCLUSÃO, NOS PROVENTOS, DE RUBRICA RELATIVA AO PAGAMENTO DE PARCELA INDIVIDUAL PERMITIDA APENAS A SERVIDORES ATIVOS. ILEGALIDADE DA CONCESSÃO. NEGATIVA DE REGISTRO.

APOSENTADORIA (APOS)

Secretaria de Fiscalização de Integridade de Atos e Pagamentos de Pessoal e de Benefícios Sociais (Sefip).

Em exame ato de concessão de aposentadoria em favor de Magaly Vasconcelos Arantes de Lima no cargo de técnico do seguro social (peça 3) .
2. 	Conforme consta em meu relatório, a Sefip (peças 5 e 6) e o Ministério Público (peça 8) manifestaram-se pela ilegalidade e negativa de registro, tendo sido verificada a concessão indevida de pagamento da parcela individual da Gratificação de Desempenho de Atividade do Seguro Social (GDASS) .
3. 	A Sra. Magaly Vasconcelos Arantes de Lima percebe rubrica judicial em seus proventos referente à ação 0070710-74.2014.4.01.01.3400 em trâmite na 1ª. Região da Justiça Federal, que teve o objetivo de restabelecer o pagamento da parcela individual da Gratificação de Desempenho de Atividade do Seguro Social quando a interessada foi cedida à Agência Nacional de Águas (ANA) . 
4. 	Ao se aposentar, a interessada passou a receber a GDASS calculada nos mesmos valores da pontuação institucional dos servidores ativos. O cálculo decorre de ação promovida pela Associação Nacional dos Servidores Públicos, da Previdência e da Seguridade Social (ANASPS) , com trânsito em julgado em 26/1/2021 (ação 2008.34.00.012932-0, também da Justiça Federal da 1ª Região) . 
5. 	Desta forma, a interessada percebe a totalidade da avaliação institucional da GDASS e ainda uma vantagem judicial que se refere ao pagamento da parcela individual, a qual só tem direito os servidores ativos. 
6.	Assim, concluo que a interessada não faz mais jus a parcela individual da GDASS, uma vez que não há qualquer fundamento legal para que os inativos recebam pagamento de parcela individual da GDASS, devendo receber apenas a parcela institucional.
7.	Ressalto que, conforme bem explicado na instrução da Sefip, "não há afronta ao ato jurídico perfeito, à coisa julgada, à segurança jurídica e ao princípio da irredutibilidade salarial, uma vez que houve alteração na situação fática e jurídica da interessada (passagem para a inatividade) , e os efeitos desejados pela ação já se cumpriram (pagamento da parcela individual da GDASS) . As vantagens remuneratórias pagas aos servidores inserem-se no âmbito de uma relação jurídica continuativa, e, assim, a sentença referente a esta relação produz seus efeitos enquanto subsistir a situação fática e jurídica que lhe deu causa."
8. 	Diante do exposto, acolho a análise e as conclusões da Sefip, anuídas pelo Ministério Público, no sentido de considerar ilegal o ato de aposentadoria, negando-lhe o registro.
Assim, VOTO para que seja aprovado o Acórdão que ora submeto a este Colegiado.
TCU, Sala das Sessões, em 4 de outubro de 2022.
ANTONIO ANASTASIA 
Relator